臺灣高等法院臺南分院刑事判決　　　　　九十一年度上易字第八○六號　Ａ
　　　上　訴　人
　　　即　被　告　乙　○　○
右上訴人因竊盜案件，不服中華民國九十一年五月廿九日台灣台南地方法院九十一年
度易緝字第五一號第一審判決（起訴案號：台灣台南地方法院檢察署九十年度偵字第
一一二五五號），提起上訴，本院判決如左：
      主      文
上訴駁回。
      事      實
一、乙○○與黃三財（已判刑確定）共同意圖為自己不法所有，並基於概括犯意，自
    民國（下同）九十年七月底某日起，至九十年九月廿八日凌晨一時十分許，在台
    南縣仁德鄉○○路○段一○一二號甲○○住處前，持客觀上對人之生命身體，具
    有危險性大鐵剪一把，剪斷甲○○所有擺放在該處貨櫃大鎖（計毀損二次，但未
    據告訴），連續四次竊得甲○○所有鋁塊及銅絲等物品（第一次鋁塊三袋；第二
    次鋁塊三袋、銅二袋；第三次鋁塊一袋；第四次銅絲六袋）。得手後，乙○○則
    與黃三財共同將竊得物品變賣，共得新台幣（下同）六千餘元，二人朋分，各得
    三千餘元。其中，最後一次，當兩人離開之際，因誤觸警鈴，為甲○○發覺報警
    ，黃三財當場為警查獲，並扣得銅絲六袋及黃三財所有大鐵剪一把；另乙○○則
    趁隙逃逸。
二、案經台南縣警察局歸仁分局，報請台灣台南地方法院檢察署檢察官偵查起訴。
      理      由
一、訊據上訴人即被告乙○○否認有右揭竊盜犯行，辯稱：係黃三財要害伊的，黃三
    財曾向伊借錢，伊要黃三財還，但黃三財不還，還罵伊。伊未與黃三財一起去行
    竊，伊與黃三財認識沒多久，不可能與黃三財一起去行竊；案發當日是黃三財說
    要拿錢還伊，叫伊在外面等候，伊在外面等候約廿分鐘，伊以為黃三財是向父母
    親要錢要不到；黃三財講的話不實在云云。惟查：
  (一)被告與共犯黃三財於右揭時地共同竊盜之事實，已據共犯黃三財於警偵訊及原審
    時自白不諱（詳警卷一頁背面、二頁，偵查卷七頁背面，九十年度易字二一六九
    號卷廿七頁），核與被害人甲○○於警訊及偵查中指訴情節相符，並有贓物認領
    保管單及扣押物品清單各一份在卷可稽（詳警卷六、七頁，偵查卷十二頁）。被
    告乙○○與黃三財共同前往行竊地點，並有被告乙○○所駕駛ＵＰＺ—二○八號
    機車遺留在現場，可資佐證。被告乙○○確與黃三財共同行竊，堪以確認。
  (二)至共犯黃三財嗣於原審時先改稱：案發當時乙○○有與伊一起去行竊地點，但是
    係伊提議要去偷的，乙○○只去一次，其前均是伊自己一人去偷的云云。繼又改
    稱：乙○○不是與伊去偷東西，乙○○是和伊去拿錢云云。然本件當原審法官質
    問共犯黃三財，為何偵審前後所供不一時，黃三財卻始終沈默不語（詳九十一年
    度易緝字五一號卷四五頁），顯見共犯黃三財前揭供詞，係事後迴護被告之詞，
    不足採信。
  (三)又被告乙○○辯稱：本件是黃三財要害伊的云云。然共犯黃三財與被告乙○○並
    無仇恨，自無理由於為警查獲時指證被告乙○○與渠共同行竊。又案發當日，被
    告聲稱係與黃三財，要去黃三財住處，索取黃三財對伊欠款，但查本件黃三財被
    查獲地點，係在台南縣仁德鄉○○○段一○一二號被害人甲○○住處前，而黃三
    財則係住於台南縣永康市○○街二四四巷五號，是被告與黃三財案發當日，停留
    地點，顯非黃三財住處。果真被告要向黃三財索討欠款，當無在被害人甲○○住
    處停留之理！是被告與黃三財二人目的，應在於行竊被害人甲○○財物，至為灼
    然。抑有進者，本件案發時間為凌晨一時十分許，豈有人於深夜向人索債，此為
    情理所無。益證被告與黃三財二人於被害人甲○○住處停留，目的係進行竊取財
    物無訛。此外，本件若然被告確未與黃三財共同行竊，則被告於黃三財為警查獲
    時，其儘可停留在現場說明，何以竟棄其機車，而逃離現場，果非作賊心虛，自
    無此舉。顯見被告辯稱，其未參與行竊，為卸責之詞，不足採信。本件事證明確
    ，被告竊盜犯行，堪以認定。
二、按大鐵剪客觀上具有危險性，足以傷害人之身體，為兇器之一種；被告乙○○意
    圖為自己不法所有，與共犯黃三財共同持上揭兇器竊取被害人財物。核其所為，
    係犯刑法第三百廿一條第一項第三款攜帶凶器加重竊盜罪。被告與黃三財二人間
    ，就上開犯行，彼此間有犯意聯絡及行為分擔，為共同正犯。又被告先後四次竊
    盜犯行，時間緊接，所犯構成要件相同罪名，顯係基於概括犯意反覆為之，為連
    續犯，應依刑法第五十六條規定，以一罪論，並依法加重其刑。
三、原審以被告罪證明確，因予適用刑法第廿八條、第五十六條、第三百廿一條第一
    項第三款、第卅八條第一項第二款、第三項前段規定，併審酌被告犯罪動機、目
    的、手段、所生危害、所得利益、品行、智識程度、犯後態度等一切情狀，量處
    被告有期徒刑十月，以資懲儆；併敘明扣案大鐵剪一把，為共犯黃三財所有，係
    供本件犯罪所用，應依刑法第卅八條第一項第二款、第三項前段規定，宣告沒收
    。本院經核原判決認事用法，均無不合，量刑亦稱妥適。被告上訴意旨，謂伊沒
    有參與本案，伊係要去拿黃三財欠伊的錢云云。惟被告為何於凌晨一時許，去向
    債務人拿錢？又被告為何看到警察就離開？（詳九十一年度易緝字五一號卷四二
    頁）？且為何被告離開時，未將所駕駛至現場ＵＰＺ─二○八機車騎走，而將該
    機車棄置在現場？凡此被告所為，均無法解釋。可見被告應係因行竊為人發現，
    匆忙逃跑之際，致不及騎走機車。綜上所述，被告上訴意旨，為無理由，應予駁
    回。
據上論斷，應依刑事訴訟法第三百六十八條，判決如主文。
本案經檢察官李傳來到庭執行職務。
中    華    民    國      九十一      年      八      月        八      日
                                  臺灣高等法院臺南分院刑事第一庭
                                      審判長法官  茆    臺    雲
                                            法官  蔡    長    林
                                            法官  董    武    全
右正本證明與原本無異。
不得上訴。
                                      法院書記官  黃    全    忠
中    華    民    國      九十一      年      八      月     十二       日
附錄法條全文：
刑法第三百二十一條第一項：
犯竊盜罪而有左列情形之一者，處六月以上五年以下有期徒刑：
  三  攜帶兇器而犯之者。
